【裁判字號】    97,訴,2502
【裁判日期】    970703
【裁判案由】    毒品危害防制條例
【裁判全文】
臺灣臺中地方法院刑事判決              97年度訴字第2502號
公  訴  人  臺灣臺中地方法院檢察署檢察官
被      告  甲○○
上列被告因毒品危害防制條例案件，經檢察官提起公訴（97年度
毒偵字第2633號），被告於準備程序中，為有罪之陳述，並聽取
當事人意見後，本院合議庭裁定受命法官獨任進行簡式審判程序
審理，本院判決如下：
    主    文
甲○○施用第一級毒品，累犯，處有期徒刑拾壹月，扣案之注射
針筒壹支沒收。
    犯罪事實
一、甲○○前於民國91年間，因施用毒品案件，經送強制戒治，
    嗣於92年1 月26日執行完畢釋放。然猶無法戒絕毒癮，於強
    制戒治執行完畢後之93年間，再度因施用毒品案件，經本院
    判處有期徒刑10月確定；於94年間因施用毒品案件，經本院
    等各判處有期徒刑1 年1月、8月、6月、4月，定應執行有期
    徒刑2年5月確定。上開案件接續入監執行，嗣經減刑於96年
    7月16日執行完畢。詎猶不知警惕，復於97年5月15日晚上8
    時許，在臺中市○區○○路一段7 巷10號住處內，以注射方
    式，施用第一級毒品海洛因一次。嗣於97年5月15日晚上8時
    30分許，為警在上址查獲，並扣得注射針筒一支。
二、案經臺中市警察局報請臺灣臺中地方法院檢察署檢察官偵查
    起訴。
    理      由
一、被告甲○○於準備程序中，先就上開犯罪事實為有罪之陳述
    ，且所犯係死刑、無期徒刑、最輕本刑為三年以上有期徒刑
    以外之罪，經本院合議庭依刑事訴訟法第273條之1第1 項之
    規定，裁定由法官一人獨任進行簡式審判程序，合先敘明。
二、訊據被告甲○○就上開犯行坦承不諱。其為警查獲，經採集
    尿液送驗結果，呈現嗎啡、可待因陽性反應，有中山醫學大
    學附設醫院檢驗科藥物檢測中心尿液檢驗報告與臺中市警察
    局委託鑑驗尿液代號真實姓名對照表各一份在卷可參，及扣
    案之注射針筒一支可資佐證，足見被告自白確與事實相符，
    而堪予採信。又被告前於91年間，因施用毒品案件，經送強
    制戒治，嗣於92年1 月26日執行完畢釋放。然猶無法戒絕毒
    癮，於強制戒治執行完畢後之93年間，再度因施用毒品案件
    ，經法院判處有期徒刑10月確定；於94年間因施用毒品案件
    ，經法院各判處有期徒刑1 年1月、8月、6月、4月，定應執
    行有期徒刑2年5月確定。上開案件接續入監執行，嗣經減刑
    於96年7 月16日執行完畢，此有臺灣高等法院被告前案紀錄
    表可證。由此可知，被告在前強制戒治執行完畢後五年內，
    曾再犯施用毒品案件，並經法院判刑確定，是被告前次所為
    之強制戒治治療程序，顯未能收到祛除毒癮之實效，參諸毒
    品危害防制條例第20條、第23條之立法理由，及最高法院95
    年第七次刑事庭會議決定、最高法院95年度台非字第59號判
    決，被告今再為本件施用毒品犯行，仍屬毒品危害防制條例
    所規範之「再犯」情形，自仍應依法予以訴追。綜此，被告
    再犯毒品危害防制條例第10條之罪，事證業臻明確，被告犯
    行至堪認定。
三、查海洛因係毒品危害防制條例第2條第2項第1 款所規定之第
    一級毒品，不得非法施用。核被告所為，係犯毒品危害防制
    條例第10條第1 項施用第一級毒品罪。被告為施用第一級而
    持有毒品之行為，其持有之行為為其後施用之行為所吸收，
    不另論罪。又被告前於93年間因違反毒品危害防制條例案件
    ，經法院判處有期徒刑10月確定；於94年間因違反毒品危害
    防制條例案件，經法院各判處有期徒刑1年1月、8月、6月、
    4 月，定應執行有期徒刑2年5月確定。上開案件接續入監執
    行，嗣經減刑於96年7 月16日執行完畢，此有被告刑案資料
    查註紀錄表、臺灣高等法院被告前案紀錄表附卷可稽。其於
    徒刑執行完畢後五年內故意再犯本件有期徒刑以上之罪，為
    累犯，應依刑法第47條第1 項之規定，加重其刑。爰審酌被
    告先前曾因施用毒品犯行接受觀察、勒戒、強制戒治及入監
    服刑，竟未能從中記取教訓，深切體認毒品危害己身健康之
    鉅，反而再次趁隙施用海洛因，顯見被告自制能力嚴重不足
    。被告於前案為警查獲後猶不思收斂，繼續施用毒品不輟，
    益徵其身染毒癮已深，而有接受相當期間監禁教化之必要，
    以促其及早矯正吸毒惡習；惟念及施用毒品固戕害個人健康
    至鉅，然就他人權益之侵害仍屬有限，及其犯罪目的、手段
    、犯罪後坦承犯行之態度、智識程度等一切情狀，量處如主
    文所示之刑，以示懲儆。扣案之注射針筒一支，為被告所有
    ，且為供施用毒品所用之物，亦經被告供承在卷，依刑法第
    38 條第3項、第1項第2款宣告沒收；至於扣案之行動電話二
    支（手機序號各為000000000000000、000000000000000號）
    ，並非專供犯罪所用之物，自不予諭知沒收，併此敘明。
據上論斷，應依刑事訴訟法第273條之1第1項、第299條第1 項前
段，毒品危害防制條例第10條第1 項，刑法第11條前段、第47條
第1項、第38條第1項第2款，判決如主文。
本案經檢察官乙○○到庭執行職務。
中    華    民    國    97    年    7    月    3    日
                  刑事第三庭  法  官   黃松竹
以上正本證明與原本無異。
如不服本判決，應於收受送達後10日內向本院提出上訴書狀（應
敘述具體理由並附繕本）。
上訴書如未敘述理由，應於上訴期間屆滿後20日內補提理由書於
本院。
                              書記官   黃毅皓
中    華    民    國    97    年    7     月    3    日
附錄本案論罪科刑法條
毒品危害防制條例第十條第一項
施用第一級毒品者，處六月以上五年以下有期徒刑。


司法院資訊處製作；財團法人民間司法改革基金會備份。
